---
title: "Before we Start"
teaching: 10
exercises: 5
questions:
- "FIX ME"
objectives:
- "FIX ME"
keypoints:
- "FIX ME"

source: Rmd
---

```{r, include = FALSE}
source("../bin/chunk-options.R")
knitr_fig_path("00-")
```

```{r setup, include=FALSE}
knitr::opts_chunk$set(echo = TRUE)
```

Enron var et amerikansk energiselskab, der gik konkurs i 2001. De var med
22.000 ansatte en af verdens største energivirksomheder, og havde i 2000
en omsætning på 111 milliarder USD. Og seks år i træk betegnede finanstidsskriftet
Fortune Enron som det mest innovative selskab i USA. 

Lidt for innovative. Resulaterne skyldtes systematisk regnskabssvindel.

historien om datasættet.


ambitionen er et eller andet der er af interesse for jurastuderende.

Så vi kigger på enrondatasættet. Og håber vi kan få noget interessant ud
uden at skulle bruge alt for voldsomme mentoder.

Kaggle har den også. Og den er måske at foretrække at arbejde med.
https://www.kaggle.com/datasets/wcukierski/enron-email-dataset

Der er også en række notebooks der kan tages udgangspunkt i.
Denne om sentiment analyse:
https://www.kaggle.com/code/hardikjain10/email-sentiment-analysis

Der dog mangler en tidslinie hvis man spørger mig.

https://rpubs.com/Koba/enron-network-code
https://rodgersnotes.wordpress.com/2013/11/24/analyzing-keywords-in-enrons-email/

```{r setup, include=FALSE}
knitr::opts_chunk$set(echo = TRUE)
```
downloades herfra:
https://www.cs.cmu.edu/~enron/
Vi får det som en tar.gz fil.

den skal pakkes ud - og det er en lidt bøvlet proces der skal forklares.

Men så har vi en mappe liggende i vores projekt, der hedder maildir.

Jeg skal her være ret omhyggelig - for det output der skal vises skal ikke 
genereres af github - det skal genereres lokalt, og puttes ind i siden.

vi får brug for en stopordsliste.
Den kan startes med:
```{r}
stopord <- c("Enron", "com", "http", "Subject", "message", "time", "cc", "www")
```

