---
title: "When do they send mails?"
teaching: 10
exercises: 5
questions:
- "FIX ME"
objectives:
- "FIX ME"
keypoints:
- "FIX ME"

source: Rmd
---

```{r, include = FALSE}
source("../bin/chunk-options.R")
knitr_fig_path("01-")
```

```{r setup, include=FALSE}
knitr::opts_chunk$set(echo = TRUE)
```

Vi har datasættet. Hvornår sender de mails? Kan vi plotte det?

Ja, vi har jo en masse rækker, der hver især er det tidspunkt.
Hvis vi kunne pille datoen ud, og tælle hvor mange mails der blev sendt hver
dag. Så kunne vi nok lave et plot. Lad os prøve det!

Det er ikke let at arbejde med datoer. Ikke kun i R, det er bare generelt noget
bøvl.

Heldigvis eksisterer der en pakke der gør det - ikke let - men lettere:

Vi gør lige som før, og installerer den (nb - nyere udgaver har den med i tidyverse)


```{r install-lubridate, eval=F}
install.packages("lubridate")
```

Og så indlæser vi den:
```{r}
library(lubridate)
```

Nå. Vi har en tabel med data, en dataframe. Og vi har nogle datoer - med tidspunkter.
Hvis vi godt vil kigge på datoen, i stedet for tidspunkterne.

Så skal vi have pillet datoen ud. Altså gå fra at vi har en kolonne med denne 
type indhold:
2001-05-14 23:39:00
Til en kolonne der har denne type indhold:
2001-05-14

det er der en funktion til i lubridate:
```{r}
ymd_hms("2001-05-14 23:39:00", tz = "PDT") %>% 
  date()
```
få skrevet en tilstrækkelig forklaring omkring tidszoner...

Så vi vil godt lave en kolonne baseret på en anden kolonne.

Det er der en funktion til. den hedder mutate(). Den laver en ny kolonne, baseret på
en anden kolonne (eller flere kolonner, den kan ret meget). Uden at ændre på den
gamle.

Mutate funktionen skal have at vide hvad vi vil kalde den nye kolonne. og så skal
vi også fortælle hvad indholdet i den nyekolonne skal være.

```{r}
df %>% 
  head() %>% 
  mutate(date = ymd_hms(date, tz = "PDT")) %>% 
  mutate(dato = date(date))
```

